【裁判字號】    98,訴,1146
【裁判日期】    980731
【裁判案由】    違反毒品危害防制條例
【裁判全文】
臺灣彰化地方法院刑事判決              98年度訴字第1146號
公  訴  人  臺灣彰化地方法院檢察署檢察官
被      告  甲○○
                    （現另案於臺灣臺中女子監獄執行）
上列被告因違反毒品危害防制條例案件，經檢察官提起公訴（98
年度毒偵字第1226號），本院依簡式審判程序判決如下：
    主  文
甲○○施用第一級毒品，累犯，處有期徒刑玖月。又施用第二級
毒品，累犯，處有期徒刑伍月。應執行有期徒刑壹年。
    事  實
一、甲○○前於民國90年間曾因施用毒品案件，經送觀察勒戒後
    ，認無繼續施用毒品之傾向，於90年6月6日執行完畢釋放，
    並由臺灣彰化地方法院檢察署檢察官於90年6月8日，以90年
    度毒偵字第2266號為不起訴處分確定。再於5年內之92年間
    ，因施用第一、二級毒品案件，經本院各判處有期徒刑8月
    、3月，並定應執行有期徒刑10月確定，而其入監執行前開
    案件後，於93年10月27日執行完畢。詎仍不知悔改，復基於
    施用第一級毒品海洛因之犯意，於98年4月15日15時30分許
    ，在其彰化縣二水鄉復興村水尾巷28號居所內，以將海洛因
    加水置於針筒後再予施打手臂之方式，施用海洛因1次。另
    基於施用第二級毒品甲基安非他命之犯意，於98年4月15日
    15時30分許，在同上處所，以將甲基安非他命置於玻璃吸食
    器內，再點火燒烤而吸食所產生煙霧之方式，施用甲基安非
    他命1次。嗣於98年4月15日16時30分許，為警依法採集其尿
    液送驗，結果呈嗎啡及甲基安非他命陽性反應，始悉上情。
二、案經彰化縣警察局田中分局報告臺灣彰化地方法院檢察署檢
    察官偵查起訴。
    理  由
一、被告甲○○於準備程序中，先就前揭犯罪事實為有罪之陳述
    ，且所犯係死刑、無期徒刑、最輕本刑為3年以上有期徒刑
    以外之罪，經本院合議庭依刑事訴訟法第273條之1第1項之
    規定，裁定由受命法官獨任進行簡式審判程序，合先敘明。
二、訊據被告甲○○對於上揭施用第一級毒品海洛因、第二級毒
    品甲基安非他命之犯行均坦承不諱，且經警於98年4月15日
    16時30分許依法採集其尿液送驗，結果呈嗎啡及甲基安非他
    命陽性反應乙節，有尿液檢體採集送驗紀錄表及詮昕科技股
    份有限公司濫用藥物尿液檢驗報告各1紙附卷可按，足徵被
    告之自白與事實相符。又按修正毒品危害防制條例就施用毒
    品者，僅於「初犯」及「5年後再犯」二種情形，有其追訴
    條件之限制，即須於初犯經觀察、勒戒或強制戒治釋放後，
    5年內均無施用毒品之行為，始能認其前所實施之觀察、勒
    戒或強制戒治已足遮斷毒癮，而得於5年後再犯時，再予適
    用初犯之規定，重行觀察、勒戒等程式；倘5年內已經再犯
    ，被依法追訴處罰，縱其第3次（或第3次以上）施用毒品之
    時間在初犯釋放5年以後，即與「5年後再犯」之情形有別，
    且因已於「5年內再犯」，顯見其再犯率甚高，原實施觀察
    、勒戒或強制戒治，已無法收其實效，而無5年戒斷期之存
    在，自無再經觀察、勒戒及強制戒治之必要，應由檢察官逕
    行起訴，最高法院95年度台非字第59號判決、95年度台非字
    第65號判決及95年度第7次刑事庭會議決定足供參照。查本
    件被告前於90年間曾因施用毒品案件，經送觀察勒戒後，認
    無繼續施用毒品之傾向，於90年6月6日執行完畢釋放，並由
    臺灣彰化地方法院檢察署檢察官於90年6月8日，以90年度毒
    偵字第2266號為不起訴處分確定；再於5年內之92年間，因
    施用第一、二級毒品案件，經本院各判處有期徒刑8月、3月
    ，並定應執行有期徒刑10月確定，而其入監執行前開案件後
    ，於93年10月27日執行完畢等情，有臺灣彰化地方法院檢察
    署刑案資料查註紀錄表及臺灣高等法院被告前案紀錄表各1
    份在卷可參，是以依照上開說明，本件被告施用毒品之犯行
    既經檢察官提起公訴，本院自應依法論科。綜上，本件事證
    明確，被告上開施用毒品之犯行，應堪認定。
三、核被告甲○○所為，係犯毒品危害防制條例第10條第1項之
    施用第一級毒品罪及同條第2項之施用第二級毒品罪。又其
    持有第一級毒品海洛因及第二級毒品甲基安非他命並進而施
    用，其持有之低度行為應為施用之高度行為所吸收，均不另
    論罪。至其所犯上開2罪間，犯意各別，行為互殊，應予分
    論併罰。又查被告於92年間曾因施用第一、二級毒品案件，
    經本院各判處有期徒刑8月、3月，並定應執行有期徒刑10月
    確定，而其入監執行前開案件後，於93年10月27日執行完畢
    乙節，有臺灣高等法院被告前案紀錄表1份附卷可憑，其受
    上開有期徒刑執行完畢後，5年以內故意再犯本件有期徒刑
    以上之2罪，為累犯，均應依法加重其刑。爰審酌被告前曾
    因施用毒品經送觀察、勒戒執行完畢後，猶不思戒絕毒癮、
    革除惡習，顯未能深切悔改並記取教訓，惟念及其施用毒品
    之犯行，在本質上乃屬自我戕害身心健康之行為，且其並未
    因此而有破壞社會秩序或侵害他人權益之情形，以及犯後坦
    承犯行，態度尚佳等一切情狀，就其所犯上開2罪各量處如
    主文所示之刑，並定其應執行之刑，以資懲戒。
據上論斷，應依刑事訴訟法第273條之1第1項、第299條第1項前
段，毒品危害防制條例第10條第1項、第2項，刑法第11條前段、
第47條第1項、第51條第5款，判決如主文。
本案經檢察官余建國到庭執行職務。
中    華    民    國    98    年    7     月    31    日
                  臺灣彰化地方法院刑事第三庭
                                      法  官  紀佳良
以上正本證明與原本無異。
如不服本判決，應於收受判決後10日內向本院提出上訴書狀，並
應敘述具體理由；其未敘述上訴理由者，應於上訴期間屆滿後20
日內向本院補提理由書（均須按他造當事人之人數附繕本「切勿
逕送上級法院」）。
中    華    民    國    98    年    7     月    31    日
                                      書記官  林佑儒
附錄論罪科刑法條：
毒品危害防制條例第十條：
施用第一級毒品者，處六月以上五年以下有期徒刑。
施用第二級毒品者，處三年以下有期徒刑。


司法院資訊處製作；財團法人民間司法改革基金會備份。
